臺灣高等法院刑事裁定
110年度聲字第88號
聲  請  人  臺灣高等檢察署檢察官
受  刑  人  林建宏



上列聲請人因受刑人數罪併罰有二裁判以上，聲請定其應執行之
刑（聲請案號：110年度執聲字第6號），本院裁定如下：
    主  文
林建宏犯如附表所示各罪所處之刑，有期徒刑部分應執行有期徒
刑貳年拾月。
    理  由
一、聲請意旨略以：受刑人林建宏因違反洗錢防制法等數罪，先
    後經判決確定如附表（檢察官聲請書附表誤繕部分，均經本
    院更正如本裁定之附表），應依刑法第53條、第51條第5款
    （檢察官聲請書漏載同法第50條第1項第1款、第2項）規定
    ，定其應執行之刑，爰依刑事訴訟法第447條第1項聲請裁定
    等語。
二、經查：受刑人犯如附表所示各罪，先後經法院分別判處如附
    表所示之刑，均經確定在案，有受刑人之前案紀錄表、如附
    表所示各該刑事裁判可參。檢察官依受刑人之請求，將得易
    科及不得易科之罪刑，向本院聲請合併定其應執行之刑，經
    核於法有據。審酌受刑人就附表編號1至5所示之詐欺取財共
    13罪，及編號6至14所示之洗錢防制法第14條第1項之洗錢罪
    共9罪，罪名互異、被害人有別，侵害之法益亦不盡相同，
    雖其犯罪型態均係因受刑人擔任詐欺集團之車手所衍生之犯
    罪，然各罪仍具獨立性，且其一再從事如附表所示之犯罪，
    呈現之犯罪惡性甚高，另編號6至14所示之洗錢罪部分，除
    造成被害人受有金錢損害外，尚造成執法單位難以循金流追
    查犯罪，自應酌定較高之執行刑，始足以發揮刑罰嚇阻犯罪
    之功能及達矯治教化之必要程度；參以編號1至5所示13罪及
    編號6至14所示9罪，各曾經合併定刑有期徒刑1年6月及1年6
    月所形成之內部界限，綜合考量上述犯罪性質及刑罰對策，
    兼衡受刑人現年20餘歲之日後更生等總體評價，乃定其應執
    行之刑如主文所示。至於附表編號1至5所示之罪刑，受刑人
    雖已執行完畢，惟此部分僅生檢察官於指揮執行時之扣除問
    題，並非不得合併定其應執行之刑；另如附表編號6至14所
    示之罪，原經諭知之併科罰金部分，已由本院以原判決合併
    定其應執行之刑，依刑法第51條第9款前段規定，應併執行
    之，附此敘明。
三、依刑事訴訟法第477條第1項，刑法第50條第2項、第51條第5
    款、第53條，裁定如主文。
中    華    民    國   110    年     1    月    13    日
                  刑事第二十二庭審判長法  官  洪于智
                                      法  官  汪怡君
                                      法  官  陳銘壎
以上正本證明與原本無異。
如不服本裁定，應於收受送達後五日內向本院提出抗告狀。
                                      書記官  吳思葦
中    華    民    國   110    年     1    月    13    日
附表：受刑人林建宏定應執行刑案件一覽表
編            號  1 2 3 罪            名  詐欺取財 詐欺取財 詐欺取財 宣     告     刑  有期徒刑2月，如易科罰金，以新臺幣1千元折算1日（3次） 有期徒刑3月，如易科罰金，以新臺幣1千元折算1日（2次） 有期徒刑3月，如易科罰金，以新臺幣1千元折算1日（5次） 犯罪日期（民國）  108年3月6日至108年3月7日 108年3月8日 108年3月8日 108年3月7日至108年3月8日 108年3月8日 108年3月4日 108年3月5日 108年3月5日 108年3月5日 108年3月5日 偵  查 機    關 臺灣宜蘭地方檢察署 臺灣宜蘭地方檢察署 臺灣新北地方檢察署  案    號 108年度偵字第2670、2680號 108年度偵字第2670、2680號 108年度偵字第14980、21906、21907、23805號 最  後  事實審 法    院 臺灣宜蘭地方法院 臺灣宜蘭地方法院 臺灣新北地方法院  案    號 108年度易字第315號 108年度易字第315號 108年度審訴字第1846號  判決日期 108年10月2日 108年10月2日 109年1月21日 確  定    判  決 法    院 臺灣宜蘭地方法院 臺灣宜蘭地方法院 臺灣新北地方法院  案    號 108年度易字第315號 108年度易字第315號 108年度審訴字第1846號  判    決 確定日期 108年11月11日 108年11月11日 109年3月11日 是否為 得易科罰金之案件  是 是 是 備            註  1.宜蘭地檢署108年度執字第3313號。 2.編號1至2之罪刑，曾經宜蘭地院以上開判決合併定刑有期徒刑6月。 3.編號1至5之罪刑，曾經新北地院以109年度聲字第3425號裁定合併定刑有期徒刑1年6月（已執畢）。 1.宜蘭地檢署108年度執字第3313號。 2.編號1至2之罪刑，曾經宜蘭地院以上開判決合併定刑有期徒刑6月。 3.編號1至5之罪刑，曾經新北地院以109年度聲字第3425號裁定合併定刑有期徒刑1年6月（已執畢）。 1.新北地檢署109年度執字第4338號。 2.編號3至4之罪刑，曾經新北地院以上開判決合併定刑有期徒刑1年。 3.編號1至5之罪刑，曾經新北地院以109年度聲字第3425號裁定合併定刑有期徒刑1年6月（已執畢）。 

編            號  4 5 6 罪            名  詐欺取財 詐欺取財 洗錢防制法第14條第1項之洗錢罪 宣     告     刑  有期徒刑4月，如易科罰金，以新臺幣1千元折算1日（2次） 有期徒刑4月，如易科罰金，以新臺幣1千元折算1日 有期徒刑4月，併科罰金新臺幣2萬元 犯罪日期（民國）  108年3月5日 108年3月4日 108年1月11日 108年2月25日 偵  查 機    關 臺灣新北地方檢察署 臺灣新北地方檢察署 臺灣桃園地方檢察署  案    號 108年度偵字第14980、21906、21907、23805號 108年度偵字第23446號 108年度偵字第10803、11313、13386、13888、16935號 最  後  事實審 法    院 臺灣新北地方法院 臺灣新北地方法院 臺灣高等法院  案    號 108年度審訴字第1846號 109年度審訴字第210號 109年度上訴字第1456號  判決日期 109年1月21日 109年4月24日 109年10月15日 確  定    判  決 法    院 臺灣新北地方法院 臺灣新北地方法院 臺灣高等法院  案    號 108年度審訴字第1846號 109年度審訴字第210號 109年度上訴字第1456號  判    決 確定日期 109年3月11日 109年6月9日 109年11月28日 是否為 得易科罰金之案件  是 是 否 備            註  1.新北地檢署109年度執字第4338號。 2.編號3至4之罪刑，曾經新北地院以上開判決合併定刑有期徒刑1年。 3.編號1至5之罪刑，曾經新北地院以109年度聲字第3425號裁定合併定刑有期徒刑1年6月（已執畢）。 1.新北地檢署109年度執字第10891號。 2.編號1至5之罪刑，曾經新北地院以109年度聲字第3425號裁定合併定刑有期徒刑1年6月（已執畢）。 1.桃園地檢署109年度執字第19381號。 2.編號6至14之罪刑，曾經本院以上開判決合併定刑有期徒刑1年6月，併科罰金6萬元。 

編            號  7 8 9 罪            名  洗錢防制法第14條第1項之洗錢罪 洗錢防制法第14條第1項之洗錢罪 洗錢防制法第14條第1項之洗錢罪 宣     告     刑  有期徒刑4月，併科罰金新臺幣3萬元 有期徒刑3月，併科罰金新臺幣2萬元 有期徒刑3月，併科罰金新臺幣2萬元 犯罪日期（民國）  108年2月27日 108年2月25日 108年2月26日 偵  查 機    關 臺灣桃園地方檢察署 臺灣桃園地方檢察署 臺灣桃園地方檢察署  案    號 108年度偵字第10803、11313、13386、13888、16935號 108年度偵字第10803、11313、13386、13888、16935號 108年度偵字第10803、11313、13386、13888、16935號 最  後  事實審 法    院 臺灣高等法院 臺灣高等法院 臺灣高等法院  案    號 109年度上訴字第1456號 109年度上訴字第1456號 109年度上訴字第1456號  判決日期 109年10月15日 109年10月15日 109年10月15日 確  定    判  決 法    院 臺灣高等法院 臺灣高等法院 臺灣高等法院  案    號 109年度上訴字第1456號 109年度上訴字第1456號 109年度上訴字第1456號  判    決 確定日期 109年11月28日 109年11月28日 109年11月28日 是否為 得易科罰金之案件  否 否 否 備            註  1.桃園地檢署109年度執字第19381號。 2.編號6至14之罪刑，曾經本院以上開判決合併定刑有期徒刑1年6月，併科罰金6萬元。 1.桃園地檢署109年度執字第19381號。 2.編號6至14之罪刑，曾經本院以上開判決合併定刑有期徒刑1年6月，併科罰金6萬元。 1.桃園地檢署109年度執字第19381號。 2.編號6至14之罪刑，曾經本院以上開判決合併定刑有期徒刑1年6月，併科罰金6萬元。 

編            號  10 11 12 罪            名  洗錢防制法第14條第1項之洗錢罪 洗錢防制法第14條第1項之洗錢罪 洗錢防制法第14條第1項之洗錢罪 宣     告     刑  有期徒刑3月，併科罰金新臺幣2萬元 有期徒刑3月，併科罰金新臺幣2萬元 有期徒刑3月，併科罰金新臺幣2萬元 犯罪日期（民國）  108年2月26日 108年2月26日 108年2月28日 偵  查 機    關 臺灣桃園地方檢察署 臺灣桃園地方檢察署 臺灣桃園地方檢察署  案    號 108年度偵字第10803、11313、13386、13888、16935號 108年度偵字第10803、11313、13386、13888、16935號 108年度偵字第10803、11313、13386、13888、16935號 最  後  事實審 法    院 臺灣高等法院 臺灣高等法院 臺灣高等法院  案    號 109年度上訴字第1456號 109年度上訴字第1456號 109年度上訴字第1456號  判決日期 109年10月15日 109年10月15日 109年10月15日 確  定    判  決 法    院 臺灣高等法院 臺灣高等法院 臺灣高等法院  案    號 109年度上訴字第1456號 109年度上訴字第1456號 109年度上訴字第1456號  判    決 確定日期 109年11月28日 109年11月28日 109年11月28日 是否為 得易科罰金之案件  否 否 否 備            註  1.桃園地檢署109年度執字第19381號。 2.編號6至14之罪刑，曾經本院以上開判決合併定刑有期徒刑1年6月，併科罰金6萬元。 1.桃園地檢署109年度執字第19381號。 2.編號6至14之罪刑，曾經本院以上開判決合併定刑有期徒刑1年6月，併科罰金6萬元。 1.桃園地檢署109年度執字第19381號。 2.編號6至14之罪刑，曾經本院以上開判決合併定刑有期徒刑1年6月，併科罰金6萬元。 

編            號  13 14 （以下空白） 罪            名  洗錢防制法第14條第1項之洗錢罪 洗錢防制法第14條第1項之洗錢罪  宣     告     刑  有期徒刑3月，併科罰金新臺幣2萬元 有期徒刑3月，併科罰金新臺幣2萬元  犯罪日期（民國）  108年2月28日 108年3月1日  偵  查 機    關 臺灣桃園地方檢察署 臺灣桃園地方檢察署   案    號 108年度偵字第10803、11313、13386、13888、16935號 108年度偵字第10803、11313、13386、13888、16935號  最  後  事實審 法    院 臺灣高等法院 臺灣高等法院   案    號 109年度上訴字第1456號 109年度上訴字第1456號   判決日期 109年10月15日 109年10月15日  確  定    判  決 法    院 臺灣高等法院 臺灣高等法院   案    號 109年度上訴字第1456號 109年度上訴字第1456號   判    決 確定日期 109年11月28日 109年11月28日  是否為 得易科罰金之案件  否 否  備            註  1.桃園地檢署109年度執字第19381號。 2.編號6至14之罪刑，曾經本院以上開判決合併定刑有期徒刑1年6月，併科罰金6萬元。 1.桃園地檢署109年度執字第19381號。 2.編號6至14之罪刑，曾經本院以上開判決合併定刑有期徒刑1年6月，併科罰金6萬元。